【裁判字號】    89,易,244
【裁判日期】    890410
【裁判案由】    恐嚇等
【裁判全文】
臺灣板橋地方法院刑事判決                          八十九年度易字第二四四號
    公  訴  人  臺灣板橋地方法院檢察署檢察官
    被      告  甲○○
右列被告因恐嚇等案件，經檢察官提起公訴（八十八年度偵字第二四五四一號），本
院判決如左：
    主  文
甲○○以加害身體之事，恐嚇他人致生危害於安全，處拘役肆拾日，如易科罰金以參
佰元折算壹日。又以強暴使人行無義務之事，處拘役伍拾日，如易科罰金以參佰元折
算壹日。應執行拘役捌拾日，如易科罰金以參佰元折算壹日。
    事  實
一、甲○○於民國（下同）八十八年十一月五日上午十時許，在臺灣板橋地方法院第
    九法庭外，等候該院八十八年度家調字第八七二號離婚案件庭訊時，因不滿丁○
    ○為其母朱湯碧蓮訴請與其父離婚案件之訴訟代理人，竟基於恐嚇之犯意，對丁
    ○○稱：「你給我小心點，如果我爸媽離婚，你給我小心點；在這裏我不會動你
    ，出去你給我小心點」等加害身體之事恐嚇丁○○，致丁○○心生畏懼，足生危
    害於其安全。嗣同日上午約十一時許庭訊完畢後，甲○○復在法庭大樓門外，以
    拉住丁○○衣領，抓其肩膀之強暴方式，將其自法庭大樓門口拉至法院大門口，
    使丁○○行無義務之事。陪同開庭之朱湯碧蓮及其其他兒女見狀通知法院法警制
    止，甲○○方罷手。
二、案經被害人丁○○訴請臺灣板橋地方法院檢察署檢察官偵查起訴。
    理  由
一、訊據被告甲○○矢口否認有恐嚇、強制犯行，辯稱：開庭前，伊只是對告訴人丁
    ○○說，你要講公道話，如不講公道話，我要你好看。開完庭後，伊只有用背包
    拍告訴人，並將手勾在告訴人肩膀，要他去外面談云云。惟查：右揭事實，業據
    被害人丁○○指訴綦詳，証人丙○○為被告之姐、乙○○為被告之弟，於偵查中
    均證稱，被告於八十八年十一月五日開庭前有對告訴人說「你給我小心點」等語
    ，開完庭後在法院門口又抓告訴人肩膀，將他拉出等語。按告訴人僅為被告母親
    朱湯碧蓮訴請與其父離婚案件之訴訟代理人，基於訴訟代理人之地位執行職務，
    與被告應無私人仇隙，若非被告對之果有前開不法行為，告訴人應不致對之提出
    告訴，且被告亦供承，當時說話口氣較重，且確有以手搭告訴人肩膀之行為，益
    見告訴人之指訴非虛，被告所辯，乃避重就輕之詞，不足採信，其犯行事證明確
    ，洵堪認定。
二、核被告所為，出言恐嚇部分，係犯刑法第三百零五條之恐嚇罪；強拉告訴人部分
    ，係犯刑法第三百零四條第一項之強制罪。被告所犯上開二罪，犯意個別、罪名
    互異，應分論併罰。爰審酌被告犯罪之動機係一時衝動、手段、目的、犯罪時所
    受刺激、所生損害及其品行、生活狀況、智識程度及犯罪後態度等一切情狀，分
    別量處如主文所示之刑，並諭知易科罰金之折算標準，再定應執行刑，並諭知易
    科罰金之折算標準，以示懲戒。
據上論斷，應依刑事訴訟法第二百九十九條第一項前段，刑法第三百零五條、第三百
零四條第一項、第四十一條、第五十一條第六款，罰金罰鍰提高標準條例第一條前段
、第二條，判決如主文。
本案經檢察官陳伯厚到庭執行職務
中      華      民      國    八十九    年      四      月      十      日
                                      台灣板橋地方法院刑事第四庭
                                          法  官  王  敏  慧
右正本証明與原本無異
如不服本判決，應於判決送達後十日內，向本院提出上訴狀
                                          書記官  廖  美  紅
中      華      民      國    八十九    年      四      月      十一    日
附錄本案論罪科刑法條全文：
刑法第三百零五條
以加害生命、身體、自由、名譽、財產之事恐嚇他人，致生危害於安全者，處二年以
下有期徒刑、拘役或三百元以下罰金。
刑法第三百零四條
以強暴、脅迫使人行無義務之事或妨害人行使權利者，處三年以下有期徒刑、拘役或
三百元以下罰金。
前項之未遂犯罰之。


司法院資訊處製作；財團法人民間司法改革基金會備份。
